【裁判字號】    98,審消債更,664
【裁判日期】    981008
【裁判案由】    聲請更生程序
【裁判全文】
臺灣高雄地方法院民事裁定         98年度審消債更字第664號
聲  請  人  甲○○
上列當事人因消費者債務清理事件聲請更生，本院裁定如下：
    主  文
聲請駁回。
聲請費用由聲請人負擔。
    理  由
一、按債務人對於金融機構因消費借貸、自用住宅借款、信用卡
    或現金卡契約而負債務，在聲請更生或清算前，應提出債權
    人清冊，以書面向最大債權金融機構請求協商債務清償方案
    並表明共同協商之意旨，消費者債務清理條例（下稱本條例
    ）第151 條第1 項定有明文。又聲請更生或清算不合程式或
    不備其他要件者，法院應以裁定駁回之，但其情形可以補正
    者，法院應定期間先命補正，復為本條例第8 條所明定。
二、查本件聲請人向本院聲請更生，雖主張：其有不能清償債務
    情事，對於金融機構因消費借貸、自用住宅借款、信用卡或
    現金卡契約而負債務，曾以信函向最大債權金融機構請求協
    商，因故協商不成立，且其無擔保或無優先權之債務總額未
    逾新臺幣1,200 萬元，復未經法院裁定開始清算程序或宣告
    破產，爰請求准予更生等語。
三、經查：聲請人雖曾於民國98年2 月向台新商業銀行股份有限
    公司（下稱台新銀行）請求協商債務，並提出前置協商退件
    函，以協商不成立向本院聲請更生，惟據聲請人提出之台新
    銀行協商結果文件所示，聲請人之協商申請經該行以「經最
    大債權金融機構通知面談兩次無故不到場面談」為由退件，
    依辦理消費者債清理事件應行注意事項逐條說明第44點規定
    ，視同未請求協商，有台新銀行視為未請求前置協商通知函
    在卷可稽，是聲請人聲請更生，顯無請求協商誠意，而未盡
    協力義務，致銀行無法進行前置協商程序，聲請人聲請更生
    ，顯未遵循本條例第151 條第1 項規定對於金融機構因消費
    借貸、自用住宅借款、信用卡或現金卡契約所負債務與全體
    債權金融機構先行債務協商之機制，依上開說明，並非視為
    協商不成立。次查聲請人具狀聲請更生，亦未提出財團法人
    聯合徵信中心信用報告書及完整債權人清冊等文件到院。經
    本院於98年6 月30日裁定命聲請人於裁定送達後14日內補正
    申請協商證明文件及相關更生文件，聲請人於98年7 月3 日
    收受上開裁定，再經本院於98年8 月26日以雄院高民愛三98
    審消債更664 字第40173 號發函命聲請人於函到5 日內補正
    ，聲請人於98年8 月28日收受該函文，惟迄今均未補正，有
    送達證書在卷可稽，是本件聲請人聲請更生不合程式，且經
    本院以裁定命補正而未補正，依上說明，自應駁回其更生之
    聲請，爰裁定如主文。
中    華    民    國    98    年    10    月    8     日
                  民事第六庭法  官  楊國祥
正本係照原本作成。
如對本裁定抗告，須於裁定送達後10日內向本院提出抗告狀，並
繳納抗告費1,000元。
中    華    民    國    98    年    10    月    8     日
                            書記官  林玉珊


司法院資訊處製作；財團法人民間司法改革基金會備份。
